【裁判字號】    92,易,1071
【裁判日期】    921218
【裁判案由】    傷害等
【裁判全文】
臺灣桃園地方法院刑事判決                        九十二年度易字第一七一號
    公  訴  人  臺灣桃園地方法院檢察署檢察官
    被      告  丙○○
    被      告  戊○○
    右一被告
    選任辯護人  沈朝標律師
    被      告  甲○○
    被      告  乙○○
右列被告因傷害等案件，經檢察官提起公訴（九十二年度偵字第五九九七號），本院
判決如左：
    主  文
乙○○被訴恐嚇危害安全部分無罪。
戊○○、丙○○、甲○○、乙○○被訴傷害部分均公訴不受理。
    理  由
一、公訴意旨略以：被告丙○○（民國七十八年間曾犯盜匪案件，經台灣桃園地方法
    院於七十八年七月三十一日判處有期徒刑十二年，七十九年二月十四日駁回上訴
    確定，於八十九年十二月十三日執行完畢）與告訴人丁○○因有嫌隙，遂於民國
    九十一年十一月十九日凌晨趁與被告戊○○（九十年曾犯恐嚇案件，經台灣高等
    法院於九十年十二月二十五日判處有期徒刑三月確定，於九十一年三月二十二日
    執行完畢）、被告甲○○（綽號碗公）及被告乙○○（綽號阿俊）共餐時提及上
    情，被告戊○○即教唆被告丙○○找被告甲○○及被告乙○○教訓告訴人丁○○
    。嗣被告丙○○、甲○○及乙○○即基於犯意聯絡，於翌日上午一時五十分，由
    被告丙○○駕車共同前往桃園縣平鎮市○○路○段一五○巷一七二號，並推由被
    告甲○○及乙○○分持鋁棒毆打告訴人丁○○，致其受有右尺骨骨折、左手第三
    指掌骨骨折等傷害。嗣被告乙○○再另起恐嚇犯意，於同日上午十時許，再以其
    女友阿姨徐柔音所有0000000000號行動電話撥打告訴人丁○○之00
    00000000號行動電話以：如不出面解決事情，將對彭某家人及員工不利
    ；捉到一個幹一個等語恫嚇之，令告訴人丁○○因而心生畏怖，致生危害於安全
    ，因認被告戊○○涉犯刑法第二十九條第一項、第二百七十七條第一項之教唆傷
    害罪嫌、被告丙○○、王思恭涉犯刑法第二百七十七條第一項之傷害罪嫌、被告
    乙○○涉犯刑法第二百七十七條第一項傷害罪嫌、第三百零五條恐嚇危害安全罪
    嫌。
二、關於恐嚇危害安全部分：
（一）按犯罪事實應依證據認定之，無證據不得認定其犯罪事實；不能證明被告犯罪
      者，應諭知無罪之判決，刑事訴訟法第一百五十四條第二項、第三百零一條第
      一項分別定有明文。且認定犯罪事實所憑之證據，雖不以直接證據為限，間接
      證據亦包括在內，然無論直接或間接證據，其為訴訟上之證明，須於通常一般
      之人均不致於有所懷疑，而得確信其為真實之程度者，始得據之為有罪之認定
      ，倘其證明尚未達到此一程度，而有合理性懷疑之存在時，即無從為有罪之認
      定，此有最高法院七十六年臺上字第四九八六號判例意旨可資參照。
（二）訊據被告乙○○否認有右揭恐嚇危害安全犯行，辯稱「：那支電話確實我在用
      ，但我沒有打這通電話：我沒有恐嚇他（指告訴人丁○○）：」等語；公訴人
      認被告乙○○涉有上開恐嚇犯行，係以告訴人丁○○之指述，與經調閱相關電
      話通聯紀錄查證，恐嚇電話號碼（0000000000）所有人為乙○○女
      友之阿姨徐柔音所有，被告乙○○於偵查中亦不諱言其女友與告訴人丁○○互
      不相識，且證人徐柔音於警訊中亦證稱該行動電話自九十一年五月二十八日至
      同年十一月間均借被告乙○○使用，是本件應係被告乙○○撥打電話恐嚇告訴
      人丁○○無誤，並有電話通聯紀錄三份足稽等為據。經查：
    (一)0000000000行動電話門號係徐柔音於九十一年五月二十八日申請使
      用，而該門號申請使用開通日起即交由被告乙○○使用，迄至九十一年十一月
      間因乙○○未繳納門號通話費用，徐柔音乃取回該門號卡片一節，已據證人徐
      柔音於九十二年一月二十八日警訊時陳述甚詳，且為被告乙○○所坦認，並有
      行動電話呼叫器線上查詢作業電腦資料一紙在卷可稽。然而被告乙○○於警訊
      、偵查及本院調查審理時均否認曾持用上開門號之行動電話撥打電話恐嚇告訴
      人丁○○。
    (二)至於告訴人丁○○雖稱所使用之00－0000000號、00－00000
      00號、00－0000000號三支電話有接到不明人士叫其出面解決之電
      話，所使用之0000000000行動電話門號則有接到恐嚇電話，而指述
      「：我於九十一年十一月二十六日十九時四十分、十九時四十五分、二十二時
      三十分、二十二時四十五分、二十三時上述五段時間內分別接到一不知名男子
      打來電話恐嚇我，第一通電話恐嚇我說：『我老大約你在黃金海岸八點』；第
      二通說『我老大跟你改時間八點半』；第三通說：『你黃金海岸沒有去，改在
      中央西路天平座西餐廳對面，有一台車子八一八七你到時上車，我直接帶你去
      見我老大。』；第四通說：『你為什麼沒有來，事情不會解決，我再給你一次
      機會，你一定要來，不然你以後沒有機會。』；第五通說『你沒來，你明天家
      人跟公司員工，我全部會去找他們，給我捉到一個我幹一個』：（九十一年）
      十一月二十三日我在壢新醫院住院期間，於晚上十點左右，突然接到門號00
      00000000電話問我：你是不是叫做丁○○，我說是。對方就掛電話：
      」（九十一年十一月二十七日警訊）等詞，然而根據卷附之00－00000
      00號、00－0000000號、00－0000000號之九十一年十一
      月十九日之雙向通話紀錄，與0000000000行動電話門號之九十一年
      十一月二十六日至九十一年十一月二十七日之雙向通話紀錄，其中九十一年十
      一月十九日並無0000000000號與00－0000000號、00－
      0000000號、00－0000000號之通話紀錄，九十一年十一月二
      十六日、九十一年十一月二十七日亦無0000000000號與00000
      00000之通話紀錄，而所指之九十一年十一月二十六日十九時四十分、十
      九時四十五分、二十二時三十分、二十二時四十五分、二十三時之五個時間，
      僅於十九時四十五分四十六秒至十九時四十五分五十七秒有00－00000
      00號發話至0000000000之紀錄，其餘四個時間並無通話紀錄，且
      00－0000000係中華電信公司裝設在中壢市○○路四六號之公共電話
      ，亦有中華電信股份有限公司中壢營運處查詢電話通話紀錄函覆單函送之00
      －0000000號、00－0000000號、00－0000000號之
      九十一年十一月十九日之雙向通話紀錄、遠傳公司函送之000000000
      0號行動電話門號基本資料與九十一年十一月二十六日至九十一年十一月二十
      七日之雙向通話紀錄、中華電信股份有限公司中壢營運處市內電話基本資料一
      份在卷可稽，且告訴人丁○○迭次於警訊、偵查時均稱「：案發後，有不明人
      士，於九十一年十一月二十日十時至十二時，打行動電話至（○三）0000
      000號、0000000、00000000支電話，叫我出面解決：」（
      九十一年十一月二十一日警訊）、「：不明人士均打電話叫我出面解決（並未
      說解決何事），均未表明身分：」（九十一年十一月二十六日警訊）、「：我
      日期記錯了，正確日期應該是九十一年十一月十九日十時至十二時：0000
      00000號係我朋友之行動電話：我覺得公司以前員工丙○○：行動電話0
      000000000、0000000000及戊○○：行動電話00000
      00000兩人涉案可能性很高：」（九十一年十一月十九日警訊）、「：丙○○有親口告訴我說是他找人打電話恐嚇我的，但何人丙○○沒有說：」（九
      十二年三月四日警訊）、「：（你說九十一年十一月二十日接到的電話是不認
      得？）是不認識男子聲：」（九十二年六月三十日偵查）等語，亦均指稱不知
      道是何人撥打前述恐嚇電話。
    (三)綜右事證，告訴人丁○○之指述、證人徐柔音之證詞及中華電信股份有限公司
      中壢營運處查詢電話通話紀錄函覆單函送之00－0000000號、00－
      0000000號、00－0000000號之九十一年十一月十九日之雙向
      通話紀錄、遠傳公司函送之0000000000行動電話門號基本資料與九
      十一年十一月二十六日至九十一年十一月二十七日之雙向通話紀錄、中華電信
      股份有限公司中壢營運處市內電話基本資料一份及行動電話呼叫器線上查詢作
      業電腦資料一紙均不足以證明被告乙○○有於前述時間以000000000
      0號撥打至0000000000號恐嚇告訴人丁○○之行為，此外，復查無
      其他積極證據足證被告乙○○有公訴人上開所指恐嚇危害安全犯行，按上說明
      ，自難遽為不利於被告乙○○之認定，而應諭知被告乙○○無罪。
三、關於傷害部分：
（一）按告訴乃論之罪，告訴人於第一審辯論終結前得撤回其告訴，又告訴乃論之罪
      ，對於共犯之一人告訴或撤回告訴者，其效力及於其他共犯，又告訴經撤回者
      ，法院應諭知不受理之判決，刑事訴訟法第二百三十八條第一項、第二百三十
      九條前段、第三百零三條第三款分別定有明文。
（二）經查被告戊○○於九十一年十一月十九日凌晨餐聚時教唆被告丙○○找在場之
      被告王思恭、乙○○教訓告訴人丁○○，被告丙○○、王思恭、乙○○三人果
      基於犯意聯絡，而於翌日凌晨一時五十分許由被告丙○○駕車載被告王思恭、
      乙○○共同前往找告訴人丁○○，而在上述地點由被告王思恭、乙○○分持鋁
      棒毆傷告訴人丁○○，被告戊○○所為係犯刑法第二十九條第一項、第二百七
      十七條第一項之教唆傷害罪嫌，被告丙○○、王思恭、乙○○三人涉犯刑法第
      二百七十七條第一項之傷害罪嫌，而刑法第二百七十七條第一項之傷害罪依同
      法第二百八十七條前段規定，須告訴乃論，茲告訴人丁○○於本件繫屬本院調
      查中之九十二年七月三十一日具狀撤回對被告丙○○之傷害告訴，有刑事撤回
      告訴狀一份在卷可稽，依照前開法條之規定，告訴人丁○○業已撤回對共犯丙○○之告訴，而其撤回告訴之效力及於全體共犯，即被告戊○○、王思恭、乙○○，是被告戊○○、丙○○、王思恭、乙○○傷害罪部分，爰不經言詞辯論
      ，逕行諭知不受理之判決。
據上論斷，應依刑事訴訟法第第三百零一條第一項、第三百零三條第三款、第三百零
七條，判決如主文。
本案經檢察官胡原龍到庭執行職務。
中      華      民      國    九十二    年     十二     月     十八     日
                              臺灣桃園地方法院刑事第五庭
                                  審判長法  官 江 振 義
                                        法  官 許 泰 誠
                                        法  官 林 婷 立
右正本證明與原本無異。
如不服本判決，應於判決送達後十日內向本院提出上訴狀( 應附繕本 )，上訴於臺灣
高等法院。
                                        書記官 楊 鳳 滿
中      華      民      國    九十二    年     十二     月    二十二    日


司法院資訊處製作；財團法人民間司法改革基金會備份。
